【裁判字號】    97,上易,168
【裁判日期】    970415
【裁判案由】    竊盜
【裁判全文】
臺灣高等法院高雄分院刑事判決         97年度上易字第168號
上  訴  人
即  被  告  丁○○
上列上訴人因竊盜案件，不服臺灣高雄地方法院96年度易字第35
53號中華民國96年12月21日第一審判決（起訴案號：臺灣高雄地
方法院檢察署96年度偵字第28628 號），提起上訴，本院判決如
下：
    主  文
原判決撤銷。
丁○○犯竊盜罪，處有期徒刑月；又犯竊盜罪，處有期徒刑
月；又犯夜間侵入住宅竊盜罪，處有期徒刑柒月。應執行有期徒
刑拾月。
    事  實
一、丁○○於下列時、地，各犯竊盜罪：
(一)、民國96年9 月16日下午2 時30許，在甲○○位於高雄市○○
    區○○路552 之1 號販賣「抓餅」之店舖前，見甲○○所有
    之Sony Ericson廠牌行動電話1 支（型號：K610i 、序號：
    000000000000000 號，價值約新臺幣（下同）6 千元）置於
    桌上無人看顧，竟意圖為自己不法之所有，進入店內（無故
    侵入住宅部分未據告訴）竊取上開行動電話得手後離去。
(二)、96年10月4 日下午2 至5 時之間某時，行經高雄市○○區○○街13號前，見乙○○所有盒裝Spilsbury 廠牌握力球1 組
    （俗稱鐵膽或手抓珠，計6 顆，價值約3 千元），置於乙○○停放該處車號YT－1699號自小客車之副駕駛座椅上，車門
    又未上鎖，竟另基於意圖為自己不法所有之竊盜犯意，開啟
    車門竊取上開握力球1 組得手後離去。
(三)、96年10月5 日凌晨2 、3 時許，行經陳奇鋒（起訴書誤載為
    陳其鋒）位在高雄市○○區○○街43號（起訴書漏載43號）
    住處前，見陳奇鋒獨自睡在客廳長椅上，未關大門，陳奇鋒
    所有之Motorola廠牌行動電話1 支（型號：V3X 、序號：00
    0000000000000 號，價值約1 萬1 千元至1 萬2 千元）則放
    置在客廳桌上無人看管，竟另基於意圖為自己不法所有之夜
    間侵入住宅竊盜犯意，侵入上址住宅內竊取上開行動電話後
    離去。
(四)、嗣於96年10月5 日上午5 時50分許，丁○○在高雄市○○區
    ○○街及新下街口為警盤查，則主動告知上開竊盜犯行而自
    首，並交出上開竊取之贓物（即上開行動電話2 支、握力球
    1 組，分別發還甲○○、陳奇鋒及乙○○）。
二、案經高雄市政府警察局左營分局報請臺灣高雄地方法院檢察
    署檢察官偵查起訴。
    理  由
一、程序部分：
(一)、上訴人即被告丁○○前因強盜案件，經國防部南部地方軍事
    法院以88年度和審字第67號判處有期徒刑9 年確定，於96年
    1 月14日假釋出監（所餘刑期於97年3 月10日始屆滿，未構
    成累犯），依兵役法第5 條第1 項第1 款禁服兵役，於本件
    行為時並無現役軍人身分，有臺灣高等法院被告前案紀錄表
    、全戶戶籍資料查詢結果（見原審卷第23頁）及國防部參謀
    本部人事參謀次長室函文（見原審卷第48頁）在卷可稽，本
    件自歸司法機關審判，合先敘明。
(二)、後述關於證人等於審判外之陳述及卷附書證即書面之傳聞證
    據等部份，檢察官、被告已於本院審理調查上開證據時，就
    此證據能力均表示無意見，且本院認為以之作為本件論証之
    證據，均與待證事實具有關聯性，作為本案之證據亦屬適當
    ，依刑事訴訟法第159 條之5 第1 項規定，自得為證據。
二、上開事實，均據被告於警詢（警卷第2 頁）、原審及本院均
    坦承不諱，核與證人即被害人乙○○於警詢，證人即被害人
    甲○○、陳奇鋒於警詢、偵查指證情節大致相符（警卷第4
    至12頁、偵卷第15至16頁），並有扣押筆錄、扣押物品目錄
    表、贓物認領保管單3 份、贓物照片附卷可稽（警卷第19至
    22、30至32、34至41頁），本件事證明確，被告上開犯行，
    均堪認定。
三、論罪部分：
(一)、核被告所為上開事實欄一(一)、(二)部分，均係犯刑法第320 條
    第1 項之普通竊盜罪；所為上開事實欄一(三)部分，係犯同法
    第321 條第1 項第1 款之夜間侵入住宅竊盜罪。
(二)、被告所犯上開3 罪，時、空均非密接，顯係基於各別犯意所
    為，應予分論併罰。
(三)、被告於上開時地為警盤查時，警方人員不知被告係竊盜犯，
    是被告主動告知員警上開竊盜犯行，並交出上開竊取之贓物
    （即上開行動電話2 支、握力球1 組），警方因而依據被告
    供述尋獲上開被害人而製作被害人筆錄等情，業據證人丙○○○○於本院具結證實在卷（見本院卷第39頁），堪認被告
    係對於未發覺之罪自首而受裁判，合於刑法第62條自首要件
    ，經本院審酌被告上開犯行情節等情，爰依法減輕其刑。
四、原判決據以論處被告罪刑，固非無見；惟查原判決誤認被告
    不合自首要件，自有未合。被告上訴意旨指摘原判決不當，
    為有理由，自應由本院將原判決撤銷改判。審酌被告年值青
    壯，身心健全，不循正當程序賺取所需，竟竊取他人財物，
    價值觀念偏差，所竊行動電話2 支各價值約6 千元及1 萬餘
    元、握力球1 組價值約3 千元，均非輕微，已見被害人陳奇
    鋒獨自睡在客廳長椅，仍大膽進入行竊，所為不僅危害社會
    治安及被害人陳奇鋒居住安寧，復造成被害人甲○○、乙○○、陳奇鋒生活不便及經濟損失等一切情狀，各量處如主文
    所示之刑，並定其應執行之刑。
據上論結，應依刑事訴訟法第369 條第1 項前段、第364 條、第
299 條第1 項前段，刑法第320 條第1 項、第321 條第1 項第1
款、第62條、第51條第5 款，刑法施行法第1 條之1 ，判決如主
文。
本案經檢察官方娜蓉到庭執行職務。
中    華    民    國    97    年    4    月     15    日
               刑事第一庭   審判長法  官  郭雅美
                                  法  官  莊崑山
                                  法  官  張意聰
以上正本證明與原本無異。
本判決不得上訴。
中    華    民    國    97    年    4    月     15    日
                                  書記官  陳金
附錄本判決論罪科刑法條：
刑法第320 條第1 項
意圖為自己或第三人不法之所有，而竊取他人之動產者，為竊盜
罪，處5 年以下有期徒刑、拘役或500 元以下罰金。
刑法第321 條第1 項第1款
犯竊盜罪而有左列情形之一者，處6月以上、5年以下有期徒刑：
一、於夜間侵入住宅或有人居住之建築物、船艦或隱匿其內而犯
    之者。


司法院資訊處製作；財團法人民間司法改革基金會備份。
